ACORDAO-COMPLETO-2362627

ACÓRDÃO DE RELAÇÃO

ACÓRDÃO DE RELAÇÃO 5740/2019 ATA 25/2019 - SEGUNDA CÂMARA

Acórdão 5740/2019-TCU-Segunda Câmara
	VISTOS, relacionados e discutidos estes autos de Admissão, de servidores do Instituto Federal de Educação, Ciência e Tecnologia do Rio Grande do Norte, encaminhados a este Tribunal para apreciação na forma da Instrução Normativa TCU 78/2018.
Considerando que nos atos de admissão constantes deste processo foram detectadas a existência dos respectivos desligamentos, conforme verificação da documentação anexada, seja por meio da constatação da existência de ato de desligamento na base Sisac e Siape, ou pela constatação do óbito do servidor;
Considerando o parecer do Ministério Público junto a este Tribunal; 
ACORDAM os Ministros do Tribunal de Contas da União, diante das razões expostas pelo Relator, com fulcro nos arts. 1º, inciso V, e 39, inciso I, ambos da Lei 8.443, de 16 de julho de 1992, c/c os 1º, inciso VIII; 17, II; 62, III; 137, IV; 143, II e 260, do RI/TCU, em:
Considerar prejudicado por perda de objeto os atos de admissão abaixo relacionados, tendo em vista não produzirem mais efeitos financeiros, por força do art. 7º da Resolução TCU nº 206, de 2007, alterada pela Resolução 237/2010.
1. Processo TC-Processo 010.853/2019-7 (ATOS DE ADMISSÃO) 
	1.1. Interessados: Juliana Pereira Souto Barreto (XXX.293.234-XX) ; Julimar da Silva Gonçalves (XXX.753.244-XX) ; Kallyne Machado Bonifácio (XXX.133.554-XX) ; Leonardo Pivotto Nicodemo (XXX.686.784-XX) ; Lindon Johnson Freitas Rodrigues (XXX.487.234-XX) ; Luciana da Rocha Alves (XXX.676.634-XX) ; Luis de Freitas Araújo (XXX.835.014-XX) ; Luiz Paulo Fernandes Lima (XXX.315.813-XX) ; Maira Dal Maz Pinheiro (XXX.155.794-XX) ; Marcel de Araújo Lopes (XXX.861.224-XX) ; Marcelino Gevilbergue Viana (XXX.543.244-XX) ; Marcos Rodrigo de Macedo Silveira (XXX.407.614-XX) ; Maria Izabel da Silva Guerra (XXX.327.884-XX) ; Maria Patricia Oliveira da Silva Reinaldo (XXX.123.424-XX) ; Maria Romênia da Silva (XXX.685.064-XX) ; Marilia Padilha Martins Tavares (XXX.603.534-XX) ; Marília Ferreira Caldas Martins (XXX.034.164-XX) ; Mauro Froes Meyer (XXX.518.506-XX) ; Maykon Dennys Barros Pereira (XXX.258.184-XX) ; Maíra Dal'maz Pinheiro (XXX.155.794-XX) 
	1.2. Órgão/Entidade: Instituto Federal de Educação, Ciência e Tecnologia do Rio Grande do Norte
	1.3. Relator: Ministro Raimundo Carreiro
	1.4. Representante do Ministério Público: Procurador Rodrigo Medeiros de Lima
	1.5. Unidade Técnica: Secretaria de Fiscalização de Pessoal (SEFIP) .
	1.6. Representação legal: não há.
	1.7. Determinações/Recomendações/Orientações: não há.

Segunda Câmara

Juliana Pereira Souto Barreto (XXX.293.234-XX); Julimar da Silva Gonçalves (XXX.753.244-XX); Kallyne Machado Bonifácio (XXX.133.554-XX); Leonardo Pivotto Nicodemo (XXX.686.784-XX); Lindon Johnson Freitas Rodrigues (XXX.487.234-XX); Luciana da Rocha Alves (XXX.676.634-XX); Luis de Freitas Araújo (XXX.835.014-XX); Luiz Paulo Fernandes Lima (XXX.315.813-XX); Maira Dal Maz Pinheiro (XXX.155.794-XX); Marcel de Araújo Lopes (XXX.861.224-XX); Marcelino Gevilbergue Viana (XXX.543.244-XX); Marcos Rodrigo de Macedo Silveira (XXX.407.614-XX); Maria Izabel da Silva Guerra (XXX.327.884-XX); Maria Patricia Oliveira da Silva Reinaldo (XXX.123.424-XX); Maria Romênia da Silva (XXX.685.064-XX); Marilia Padilha Martins Tavares (XXX.603.534-XX); Marília Ferreira Caldas Martins (XXX.034.164-XX); Mauro Froes Meyer (XXX.518.506-XX); Maykon Dennys Barros Pereira (XXX.258.184-XX); Maíra Dal'maz Pinheiro (XXX.155.794-XX)

RAIMUNDO CARREIRO

não há.

Procurador Rodrigo Medeiros de Lima

ATOS DE ADMISSÃO (ADS)

Secretaria de Fiscalização de Pessoal (SEFIP).